【裁判字號】    92,易,886
【裁判日期】    920528
【裁判案由】    竊盜
【裁判全文】
臺灣板橋地方法院刑事判決                          九十二年度易字第八八六號
    公  訴  人  臺灣板橋地方法院檢察署檢察官
    被      告  甲○○
右列被告因竊盜案件，經檢察官提起公訴（九十二年度偵字第三六二號），本院判決
如左：
    主  文
甲○○意圖為第三人不法之所有，而竊取他人之動產，處罰金參佰元，如易服勞役，
以參佰元折算壹日，緩刑貳年。
    事  實
一、甲○○前為亞諾美斯股份有限公司（下稱亞諾美斯公司）員工，意圖為第三人不
    法之所有，於民國九十一年八月二十七日，在上開公司新莊分店（設台北縣新莊
    市○○路四七六號）之上班期間，趁店內職員不注意之際，未經公司允許，竊取
    亞諾美斯公司所有之耐吉斯皮膚病犬用乾糧十包。
二、案經亞諾美斯公司訴請臺灣板橋地方法院檢察官偵查起訴。
    理  由
一、訊據被告甲○○固坦承有於前揭時、地，拿走告訴人亞諾美斯公司上開物品之事
    實，惟辯稱：伊以為是公司給客人的試用包，才拿去分送同學，伊事先有經得副
    店長丙○○同意，並無竊取之意思云云。惟查，右揭犯罪事實，業據告訴人之告
    訴代理人乙○○於警訊及偵查時指述被告竊取其公司之耐吉斯皮膚病犬用乾糧十
    包等語明確，核與證人丙○○於警訊與偵、審時證述，其否認有同意被告取走上
    開物品之情事，且被告拿走之耐吉斯皮膚病犬用乾糧，是顧客在公司店內消費商
    品達一定金額，才由公司提供顧客作為贈品用途，並非給客人的試用包等語。又
    證人丙○○與被告並無私人恩怨，則該證人應無甘冒受偽證罪處罰之理，是證人
    之詞應可採信，且並無其他事證足資證明被告已徵得證人丙○○之同意而取走上
    開物品，綜上所述，被告上開所辯之詞，尚難採信。本案事證明確，被告犯行堪
    以認定。查被告竊取上開物品係為分送同學，已經其於偵、審中供明在卷，是被
    告應係意圖為第三人不法所有而竊取，起訴書認被告係意圖為自己不法之所有尚
    有誤會，附此敘明。
二、核被告所為，係犯刑法第三百二十條第一項之竊盜罪。爰審酌被告犯罪動機、其
    手段、品行、智識程度及所竊財物價值尚屬輕微、與告訴人平日之關係及犯罪後
    態度等一切情狀，量處如主文所示之刑，並諭知易服勞役之標準，以資懲戒。又
    查，被告未曾受有期徒刑以上刑之宣告，有臺灣高等法院被告全國前案紀錄表及
    臺灣板橋地方法院檢察署刑案資料查註紀錄表各一紙附卷足稽，雖因一時貪念，
    致罹刑章，惟情節尚非嚴重，經此教訓，當知所警惕，應無再犯之虞，本院因認
    前所宣告之刑以暫不執行為適當，爰併予宣告緩刑二年，以勵自新。
據上論斷，應依刑事訴訟法第二百九十九條第一項前段，刑法第三百二十條第一項、
第四十二條第二項、第七十四條第一款，罰金罰鍰提高標準條例第一條前段、第二條
，判決如主文。
本案經檢察官許梨雯到庭執行職務。
中      華      民      國    九十二    年      五      月    二十八    日
                                  臺灣板橋地方法院刑事第一庭
                                      法  官  胡  堅  勤
右正本證明與原本無異。
如不服本判決，應於判決送達後十日內向本院提出上訴狀 (應附繕本) ，上訴於臺灣
高等法院。
                                      書記官    吳詩琳
中      華      民      國    九十二    年      五      月    二十九    日
附錄本案所犯法條全文
中華民國刑法第三百二十條
(普通竊盜罪、竊佔罪)
意圖為自己或第三人不法之所有，而竊取他人之動產者，為竊盜罪，處五
年以下有期徒刑、拘役或五百元以下罰金。
意圖為自己或第三人不法之利益，而竊佔他人之不動產者，依前項之規定
處斷。
前二項之未遂犯罰之。


司法院資訊處製作；財團法人民間司法改革基金會備份。
